臺灣桃園地方法院民事簡易判決
111年度壢簡字第1059號
原      告  徐美連  


被      告  許宗仁  
上列當事人間請求損害賠償事件，原告就本院111年度審簡字第4
08號刑事案件提起附帶民事訴訟（111年度審簡附民字第37號）
，業經本院刑事庭裁定移送前來，本院於民國111年11月23日言
詞辯論終結，判決如下：
    主    文
被告應給付原告新臺幣8萬元，及自民國111年4月14日起至清償
日止，按年息百分之5計算之利息。
原告其餘之訴駁回。
本判決第1項得假執行。
    事實及理由
壹、程序部分
    被告許宗仁經合法通知，無正當理由而未於言詞辯論期日到
    場，且核無民事訴訟法第386條所列各款情形，爰依民事訴
    訟法第436條第2項、第385條第1項前段之規定，依原告徐美
    連之聲請（見本院壢簡字卷第15頁反面），由其一造辯論而
    為判決。
貳、實體部分
一、原告主張：被告對原告因細故而心生不滿，於詳如附表時間
    欄所示之時間，在桃園市○○區○○路0弄00號原告住處前，此
    不特定人所得共見共聞之處所，以如附表所示之言語辱罵及
    恐嚇原告，不僅足以貶損原告之人格地位，更致使原告心生
    畏懼等語。爰依民法侵權行為之法律關係，提起本訴。並聲
    明：被告應給付原告新臺幣（下同）100萬元，及自起訴狀
    繕本送達翌日起至清償日止，按年息百分之5計算之利息。
二、被告未於言詞辯論期日到場，亦未提出書狀為任何聲明或陳
    述。
三、本院得心證之理由
　㈠按故意或過失，不法侵害他人之權利者，負損害賠償責任，
    民法第184條第1項前段定有明文。經查，原告主張之前述事
    實，業據其提出本院111年度審簡字第408號刑事判決為證，
    復經本院調取上開刑事卷宗查核屬實；又被告已於相當時期
    受合法通知，猶於言詞辯論期日不到場，亦未提出準備書狀
    予以爭執，是依民事訴訟法第436條第2項適用第280條第3項
    準用第1項規定，應認被告就原告主張之事實視同自認，則
    本院綜合上開各項證據調查結果及全辯論意旨，堪認原告之
    主張為真實。是原告請求被告負侵權行為損害賠償責任，自
    屬有據。
  ㈡次按不法侵害他人之身體、健康、名譽、自由、信用、隱私
    、貞操，或不法侵害其他人格法益而情節重大者，被害人雖
    非財產上之損害，亦得請求賠償相當之金額，亦為民法第19
    5條第1項前段明定。又慰撫金之多寡，應斟酌雙方之身份、
    地位、資力與加害程度，及其他各種情形核定相當之數額，
    該金額是否相當，自應依實際加害情形與被害人所受之痛苦
    及雙方之身份、地位、經濟狀況等關係決定之（最高法院51
    年度台上字第223號判例意旨參照）。查被告於上開時間、
    地點，以附表所示之言詞公然辱罵及恐嚇原告，原告因而人
    格法益受到侵害且精神痛苦之情，堪可認定，是原告依上開
    規定請求被告賠償慰撫金，自屬有據。本院審酌被告使用言
    詞之內容及原告人格法益所受侵害程度，另參考兩造稅務電
    子閘門財產所得明細所載之所得及財產資料、原告自陳及本
    院職權調閱之被告教育程度、職業、家庭經濟狀況等一切情
    狀（見本院壢簡字卷第15頁反面、個資卷），認原告請求被
    告賠償精神慰撫金以8萬元為適當，應予准許。逾此部分之
    請求，應予駁回。
四、又按給付無確定期限者，債務人於債權人得請求給付時，經
    其催告而未為給付，自受催告時起，負遲延責任。其經債權
    人起訴而送達訴狀，或依督促程序送達支付命令，或為其他
    相類之行為者，與催告有同一之效力；又遲延之債務，以支
    付金錢為標的者，債權人得請求依法定利率計算之遲延利息
    ，而應付利息之債務，其利率未經約定，亦無法律可據者，
    週年利率為百分之5，民法第229條第2項、第233條第1項前
    段及第203條分別定有明文。查本件原告請求被告給付8萬元
    部分，係以支付金錢為標的，且無確定期限，又未約定利息
    ，則被告應自受催告時起，負遲延責任，則原告就上述得請
    求之金額，併請求自起訴狀繕本送達被告之翌日即111年4月
    14日（見本院附民字卷第7頁）起至清償日止，按年息百分
    之5計算之利息，同屬有據。
五、綜上所述，原告依民法侵權行為之法律關係，請求被告給付
    如主文第1項所示，為有理由，應予准許。逾此範圍之請求
    ，則無理由，應予駁回。
六、本件原告勝訴部分，係就民事訴訟法第427條訴訟適用簡易
    程序所為被告敗訴之判決，依同法第389條第1項第3款之規
    定，應依職權宣告假執行。
七、末按由刑事庭移送民事庭之附帶民事訴訟案件，免納裁判費
    ，刑事訴訟法第504條第2項定有明文。而本件原告係依刑事
    附帶民事訴訟起訴，就被告犯罪所生損害範圍，免納裁判費
    。另綜觀卷內資料，兩造在訴訟過程中復無其他訴訟費用之
    支出，爰無庸於判決主文中無庸為任何訴訟費用之諭知。
中　　華　　民　　國　　111 　年　　12　　月　　20　　日
                  中壢簡易庭  法  官  林莆晉
以上為正本係照原本作成。
如不服本判決，應於送達後20日內，向本院提出上訴狀並表明上
訴理由，如於本判決宣示後送達前提起上訴者，應於判決送達後
20日內補提上訴理由書（須附繕本）。
如委任律師提起上訴者，應一併繳納上訴審裁判費。
中　　華　　民　　國　　111 　年　　12　　月　　20　　日
　　　　　　　　　　　　　　　書記官  陳香菱
附表：
時間 （日期） 時間 (時:分:秒) 被告對原告所述言語內容 110年9月8日 11:41:24 不行!幹你娘老雞掰(台語)  11:41:24 你老爸死人喔，七月時間，幹你娘老雞掰，槍拿出來，幹你娘(台語)  11:41:24 再跳啊，跳三小，幹你娘機掰，別吵好嗎，你爸很肚爛，你聽懂嗎，吵三小，幹你娘機掰，跳三小啦，別跳好嗎?叫你的狗不要再吠了!(台語)  11:41:24 幹你娘出來啊徐美連，幹你娘老雞掰，吠三小。(台語)  11:41:24 我就已經很肚爛了，吠三小，幹，耖機掰，幹你娘勒機掰!(台語)  11:45:58 我不要跟你說了，我家那個女人，幹你娘給我下來，靠北喔，幹，不爽隨便你告啦(台語)  11:46:10 怎樣你比較早來還我比較早來(台語)  11:46:14 你家的事情啦，不高興啦，你在兇什麼啦，隨便你告啦(台語)  11:46:21 一定告啦(台語)  11:46:22 去告啦，有膽給你爸下來，你給我下來，瘋女人，幹你娘機掰(台語)  11:46:31 幹你娘，我就沒說你名子，幹你娘給我下來阿，我要叫兄弟來(台語)  11:46:40 來啊叫來叫來叫來，我不怕我不怕(台語)  11:46:43 你不怕？兄弟來開槍，你就嚇死(台語)  11:46:46 叫來啊(台語)  11:46:46 賣靠北啦，你下來沒關係啦，你給你爸下來(台語) 110年10月17日 10:00:48 徐美連與許宗仁發生爭吵  10:00:48 幹你娘(台語)  10:00:50 怎樣(台語)  10:00:51 我罵你，我沒罵你啊，看三小，我沒罵你?過來啊，幹，三小(台語)  10:01:31 去告阿，幹你娘機掰，叫妳老公過來(台語)  10:01:20 拿槍去開，出來啊，幹，來，你這個耖機掰女人，幹你娘，說三小，幹你娘勒(台語)  10:01:33 去告啦，瘋女人，幹你娘老雞掰，耖你娘(台語)  10:02:33 我沒殺人啦，你勒靠北喔徐美連，幹你祖公，幹你娘機掰(台語)  10:02:51 幹你娘，我就已經很不爽了，你還在那邊靠北，改天我叫兄弟來給你處理，我跟你說，幹你娘老雞掰(台語)  10:05:50 徐美連你三小(台語)  10:07:04 徐美連那隻瘋女人，隨便你去告啦，我沒差啦 (台語)  10:07:55 瘋女人徐美連(台語)